it: Forma del prodotto in piuma: Confezione mista assortita; Boa di piume; Ventagli di piume; Cuscinetti di piume; Piume; Nastro di piume/piume infilate; Bordo/frangia di piume; Piume sfuse; Altro
ja: フェザー商品フォーム: アソートミックスパック; 羽根のボア; 羽根の扇子; 羽根のパッド; 羽根の飾り羽; 羽根テープ/紐通し羽根; 羽根のトリム/フリンジ; バラ羽根; その他
th: รูปแบบของผลิตภัณฑ์ขนนก: แพ็คคละแบบ; สายขนนก; พัดขนนก; แผ่นขนนก; ขนนกประดับ; เทปขนนก/ขนนกร้อยเชือก; ผ้าแต่งขอบ/พู่ขนนก; ขนนกชิ้นเดี่ยว; อื่นๆ
tr: Tüy ürün biçimi: Karışık paket; Tüy boa; Tüylü yelpazeler; Tüy pedler; Süs tüyleri; Tüy bant/dizili tüyler; Tüy şerit/saçak; Dökme tüyler; Diğer
ko: 깃털 제품 형태: 혼합 믹스 팩; 깃털 보아; 깃털 부채; 깃털 패드; 장식용 깃털; 깃털 테이프/엮은 깃털; 깃털 트림/프린지; 낱개 깃털; 기타
hr-HR: Oblik proizvoda od perja: Miješano pakiranje; Boa od perja; Lepeze od perja; Jastučići od perja; Ukrasna pera; Traka od perja / nanizano perje; Obrub / resice od perja; Rinfuzno perje; Ostalo
cs: Forma produktu z peří: Balení různých druhů; Péřové boa; Péřové vějíře; Péřové aplikace; Péřové chocholy; Péřová páska / navlečené peří; Péřový lem/třásně; Volné peří; Jiné
pt-PT: Forma do produto de penas: Pacote de mistura sortida; Boa de penas; Leques de penas; Almofadas de penas; Plumas de penas; Fita de penas/penas enfiadas; Guarnição/franja de penas; Penas soltas; Outro
ro-RO: Formă de produs cu pene: Pachet cu mix asortat; Boa din pene; Evantaie din pene; Aplice din pene; Pene decorative; Bandă cu pene/pene înșirate; Bordură/franjuri din pene; Pene libere; Altele
bg-BG: Форма на продукта от пера: Пакет смесен асортимент; Боа от пера; Ветрила от пера; Подложки от пера; Пискюли/пера; Лента с пера/нанизани пера; Кант/ресни от пера; Насипни пера; Друго
sl-SI: Oblika izdelka iz perja: Mešani paket; Boa iz perja; Pahljače iz perja; Zaplate iz perja; Okrasna peresa; Trak s peresi/nanizana peresa; Obroba/resice s peresi; Posamezna peresa; Drugo
pl: Forma produktu z piór: Zestaw mieszany; Boa z piór; Wachlarze z piór; Podkładki z piór; Pióropusze; Taśma z piórami / nawleczone pióra; Obszycie / frędzle z piór; Luźne pióra; Inne
da: Fjerproduktform: Assorteret blandet pakke; Fjerboa; Fjervifter; Fjerpuder; Fjerbuske; Fjertape/trukne fjer; Fjerbort/-frynse; Løse fjer; Andet
fi: Sulkatuotteen lomake: Sekalainen lajitelmapakkaus; Sulkaboa; Sulkaviuhkat; Sulkalevyt; Sulkatöyhdöt; Sulka- / höyhennauha; Sulkareunus / sulkahapsu; Irtonaiset sulat; Muu
sv: Produktform för fjäder: Blandat mixpaket; Fjäderboa; Fjädersolfjädrar; Fjäderdynor; Fjäderplymer; Fjäderband/uppträdda fjädrar; Fjäderband/frans; Lösa fjädrar; Övrigt
el: Μορφή προϊόντος με φτερά: Πακέτο ανάμεικτης ποικιλίας; Μπόα από φτερά; Βεντάλιες από φτερά; Επιθέματα από φτερά; Λοφία από φτερά; Ταινία φτερών/φτερά σε σειρά; Τρέσα/κρόσσι από φτερά; Χύμα φτερά; Άλλο
fr: Forme de vente du produit en plume: Pack d'assortiment mixte; Boa en plumes; Éventails en plumes; Coussinets de plumes; Plumets; Ruban de plumes/plumes sur fil; Garniture/frange de plumes; Plumes en vrac; Autre
zh-CN: 羽毛产品形态: 什锦混合装; 羽毛围巾; 羽毛扇; 羽毛垫; 羽毛饰品; 羽毛带/串羽; 羽毛饰边/流苏; 散羽; 其他
ru: Физическая форма/вид изделия из перьев при продаже (например, отдельные перья, боа или бахрома).: Набор ассорти; Перьевое боа; Веера из перьев; Перьевые нашивки; Плюмажи из перьев; Перьевая лента / перья на нити; Перьевая отделка/бахрома; Перья россыпью; Другое
en: Feather product form: Assorted mix pack; Feather boa; Feather fans; Feather pads; Feather plumes; Feather tape/strung feathers; Feather trim/fringe; Loose feathers; Other
vi: Hình thức sản phẩm lông vũ: Gói hỗn hợp đa dạng; Khăn choàng lông vũ; Quạt lông vũ; Tấm đệm lông vũ; Chùm lông vũ; Dải/lông vũ xâu chuỗi; Viền/tua rua lông vũ; Lông vũ rời; Khác
nb: Fjærproduktform: Assortert blandingspakke; Fjærboa; Fjærvifter; Fjærputer; Prydfjær; Fjærteip / fjær på snor; Fjærkant/frynser; Løse fjær; Annet
hu: Tolltermék formája: Vegyes csomag; Tollboa; Tolllegyezők; Tollpárnák; Dísztollak; Tollszalag/fűzött tollak; Tolldísz/rojt; Laza tollak; Egyéb
sk-SK: Forma produktu z peria: Zmiešané balenie; Boa z pierok; Vejáre z pierok; Podložky z pierok; Ozdobné perie; Páska z pierok/navlečené pierka; Lemovanie/strapce z pierok; Voľné pierka; Iná
lt-LT: Plunksnų produkto forma: Įvairių rūšių pakuotė; Plunksnų boa; Plunksnų vėduoklės; Plunksnų padeliai; Puošniosios plunksnos; Plunksnų juostelė / suvertos plunksnos; Plunksnų apdaila / kutai; Palaidos plunksnos; Kitas
zh-TW: 羽毛商品形態: 綜合混裝包; 羽毛圍巾; 羽毛扇; 羽毛墊; 羽毛束; 羽毛膠帶/串羽; 羽毛飾邊/流蘇; 散裝羽毛; 其他
de: Form des Federprodukts: Gemischte Packung; Federboa; Federfächer; Feder-Pads; Schmuckfedern; Federband/aufgereihte Federn; Federbesatz/-fransen; Lose Federn; Sonstige
pt-BR: Forma do produto de penas: Pacote de mistura variada; Estola de penas; Leques de penas; Apliques de penas; Plumas de penas; Fita de penas/penas em fio; Guarnição/franja de penas; Penas soltas; Outro
es: Forma del producto de plumas: Paquete de mezcla surtida; Boa de plumas; Abanicos de plumas; Almohadillas de plumas; Plumas; Cinta de plumas/plumas en hilo; Ribete/fleco de plumas; Plumas sueltas; Otra
nl: Veer productvorm: Geassorteerd mixpakket; Verenboa; Verenwaaiers; Verenpads; Verenpluimen; Verentape/geregen veren; Verenrand/franje; Losse veren; Overig